【裁判字號】    95,聲,122
【裁判日期】    950123
【裁判案由】    停止執行
【裁判全文】
臺灣高雄地方法院民事裁定               95年度聲字第122號
聲  請  人    詠勝工程有限公司
                      之2
兼法定代理人  甲○○
相  對  人    大棟營造股份有限公司
法定代理人  乙○○
當事人間聲請停止執行事件，本院裁定如下：
  主  文
聲請人供擔保新臺幣陸拾陸萬貳仟參佰壹拾貳元後，本院九十四
年度執字第三八九九一號執行事件之強制執行程序，於臺灣板橋
地方法院三重簡易庭九十五年度重簡字第二九三號確認本票債權
不存在事件判決確定前應暫予停止執行。
    理  由
一、按有回復原狀之聲請，或提起再審或異議之訴，或對於和解
    為繼續審判之請求，或提起宣告調解無效之訴，撤銷調解之
    訴，或對於法院依強制執行法第4 條第1 項第5 款之裁定提
    起抗告時，法院因必要情形或依聲請定相當並確實擔保，得
    為停止強制執行之裁定，強制執行法第18條第2 項定有明文
    。又法院裁定准許停止強制執行所定之擔保金，係備供債權
    人因停止執行所受損害之賠償，其數額應依標的物停止執行
    後，債權人未能即時受償或利用該標的物所受之損害額，或
    其因另供擔保強制執行所受之損害額定之，非以標的物之價
    值或其債權額為依據。（最高法院91年度台抗字第429 號裁
    定意旨參照）
二、經查：本件聲請人以其並未簽發本票予相對人，相對人竟持
    該偽造之本票聲請裁定而對聲請人為強制執行，兩造間實際
    上並無本票債權存在為由，向臺灣板橋地方法院提起確認本
    票債權不存在之訴，並聲請裁定停止本院94年度執字第3899
    1 號清償票款事件之強制執行程序，業據聲請人提出民事起
    訴狀為證，並經本院調取上開執行卷宗核閱屬實，是聲請人
    之聲請為有理由，應予准許。又相對人聲請強制執行之債權
    額本金部分為新臺幣（下同）3,046,980 元，利息則自民國
    93年8 月13日起至清償日止，按年利率6%計算，計至目前為
    止，本息合計約3,311,560 元，而該強制執行程序中已查封
    聲請人之銀行存款2,165 元及聲請人甲○○所有坐落高雄縣
    鳥松鄉○○段1053地號、權利範圍全部之土地（依公告現值
    計算之價額為5,742,000 元）暨其上門牌號碼為高雄鳥松鄉
    ○○路文昌巷8 號之建物，如聲請人未聲請停止強制執行，
    相對人最多亦僅得於3,311,560 元之範圍內受償，是相對人
    因停止執行無法即時取得運用資金應為3,311,560 元，則本
    件停止執行之擔保金之酌定，自應以此為計算之依據。本院
    審酌相對人因停止執行致無法運用3,311,560 元，可能受有
    利息之損害，及聲請人提起之上開債務人異議之訴可上訴至
    第三審，依司法院頒布之各級法院辦案期限實施要點，第一
    、二、三審辦案期限合計約4 年又10個月，而本案爭點在於
    聲請人本票係他人偽造等情，預估至訴訟確定約需時4 年，
    上開無法即時受償款項以法定利息即年息5%計算為適當，爰
    酌定擔保金額為662,312 元（計算式：3,311,560 ×5%×4=
    662,312）， 而裁定如主文所示。
三、依強制執行法第18條第2項，裁定如主文。
中    華    民    國    95    年    1     月    23    日
                  民事第五庭法  官  黃悅璇
為正本係照原本作成。
如對本裁定抗告須於裁定送達後10日內向本院提出抗告狀，並繳
納裁判費新台幣1,000元。
中    華    民    國    95    年    1     月    23    日
                             書記官  董明惠


司法院資訊處製作；財團法人民間司法改革基金會備份。
